【裁判字號】    99,聲,1230
【裁判日期】    991203
【裁判案由】    聲請具保停止羈押
【裁判全文】
臺灣新竹地方法院刑事裁定              99年度聲字第1230號
聲 請 人即
被      告  蕭俊宏
選任辯護人  徐國楨律師
上列聲請人即被告因強盜等（99年度訴字第243 號），聲請具保
停止羈押，本院裁定如下：
    主  文
聲請駁回。
    理  由
一、聲請意旨略以：聲請人即被告蕭俊宏（下稱聲請人）因強盜
    等案件現由本院羈押中，惟聲請人業已全部坦白犯行，並無
    逃亡或勾串、湮滅證據、證人之虞，況被告本人雙親年邁且
    身體不佳，又有年幼子女需撫養，上開案件業經本院審結，
    認已無羈押之原因及必要，為此聲請准予具保停止羈押等等
    。
二、按被告經法官訊問後，認為犯罪嫌疑重大，而所犯為死刑、
    無期徒刑、最輕本刑為5 年以上有期徒刑之罪者，非予羈押
    ，顯難進行訴追、審判或執行者，得羈押之；被告經法官訊
    問後，認為犯刑法第305 條之恐嚇危害安全罪，其嫌疑重大
    ，有事實足認為有反覆實施同一犯罪之虞，而有羈押之必要
    者，得羈押之，刑事訴訟法第101 條第1 項第3 款、第101
    條之1 第1 項第4 款分別定有明文。又刑事訴訟法第101 條
    第1 項第3 款規定之羈押，係因被告所犯為死刑、無期徒刑
    或最輕本刑為5 年以上有期徒刑之罪者，其可預期判決之刑
    度既重，該被告為規避刑罰之執行而妨礙追訴、審判程序進
    行之可能性增加，國家刑罰權有難以實現之危險，該規定旨
    在確保訴訟程序順利進行，使國家刑罰權得以實現，以維持
    重大之社會秩序及增進重大之公共利益，其目的洵屬正當。
    又基於憲法保障人民身體自由之意旨，被告犯上開條款之罪
    嫌疑重大者，仍應有相當理由認為其有逃亡、湮滅、偽造、
    變造證據或勾串共犯或證人等之虞，法院斟酌命該被告具保
    、責付或限制住居等侵害較小之手段，均不足以確保追訴、
    審判或執行程序之順利進行，始符合該條款規定，非予羈押
    ，顯難進行追訴、審判或執行之要件，此際羈押乃為維持刑
    事司法權有效行使之最後必要手段，於此範圍內，尚未逾越
    憲法第23條規定之比例原則，符合司法院釋字第392 號、第
    653 號、第654 號解釋意旨，與憲法第8 條保障人民身體自
    由及第16條保障人民訴訟權之意旨，尚無違背（司法院大法
    官會議釋字第665 號理由書參照）。
三、次按被告及得為其輔佐之人或辯護人，得隨時具保，向法院
    聲請停止羈押；羈押之被告，所犯最重本刑為3 年以下有期
    徒刑、拘役或專科罰金之罪者，或係懷胎5 月以上或生產後
    2 月未滿者，或現罹疾病，非保外治療顯難痊癒者，如經具
    保聲請停止羈押，不得駁回，刑事訴訟法第110 條第1 項、
    第114 條固分別定有明文。惟羈押被告之目的，在於確保訴
    訟程式之進行、確保證據之存在、真實及確保刑罰之執行，
    而被告有無羈押之必要，及羈押後其原因是否仍然存在，有
    無繼續羈押之必要，應否延長羈押，均屬事實認定之問題，
    法院有依法認定裁量之職權，自得就具體個案情節予以斟酌
    決定，如就客觀情事觀察，法院許可羈押之裁定在目的與手
    段間之衡量並無明顯違反比例原則情形，即無違法或不當可
    言，且關於羈押原因之判斷，尚不適用訴訟上之嚴格證明原
    則，而應適用自由證明程式，而聲請停止羈押，除有刑事訴
    訟法第114 條各款所列情形之一不得駁回者外，其准許與否
    ，該管法院有自由裁量之權，最高法院著有46年台抗字第21
    號判例意旨足資參照。末按羈押，除在於確保刑事偵查、審
    判程序之完成外，另亦有刑事執行保全之目的（最高法院98
    年度台抗字第405 號裁定意旨參照）。
四、經查：1.本件聲請人因犯加重強盜、恐嚇危害安全等案件，
    經本院訊問後，被告坦承起訴書所記載之犯罪事實，核與證
    人黃雅貞、鄭雅云之證述相符，另有通聯紀錄、監視錄影畫
    面翻拍照拍片在卷可證、扣案物在案可佐，因認聲請人犯罪
    嫌疑重大，且所涉犯加重強盜罪係最輕本刑為7 年以上有期
    徒刑之重罪，又於99年8 月26日、同年9 月7 日此二相當鄰
    近之時點，涉犯兩起恐嚇危害安全犯行，亦足認為有反覆實
    施同一犯罪之虞，非予羈押，顯難進行審判或執行，有羈押
    之必要，而依刑事訴訟法第101 條第1 項第3 款、第101 條
    之1 第1 項第4 款規定，自99年10月5 日執行羈押在案。2.
    本件聲請人所犯攜帶兇器加重強盜罪及恐嚇危害安全2 罪，
    業經本院於99年12月2 日以99年度訴字第243 號判決各判處
    有期徒刑5 年6 月、4 月、3 月，應執行有期徒刑6 年之重
    刑在案，被告既已受重刑宣判，客觀上顯增加畏罪逃亡之動
    機，其逃匿以規避審判程序之進行及刑罰執行之可能性甚高
    ，而有逃亡之虞，並使國家刑罰權有難以實現之危險增高，
    如許被告交保在外，難期被告能到庭接受審判，為保全將來
    之審判、執行，更有繼續羈押之必要，復參以聲請人先後於
    99年8 月26日、同年9 月7 日犯下兩起恐嚇危害安全犯行，
    足認為有反覆實施同一犯罪之虞，是經審酌上情，並權衡國
    家刑事司法權之有效行使、社會秩序及公共利益之維護，及
    被告人身自由、防禦權受限制之程度，認對被告維持羈押處
    分尚屬適當、必要，合乎比例原則。準此，本件就刑事訴訟
    法第101 條第1 項第3 款、第101 條之1 第1 項第4 款之羈
    押原因，目前尚難以具保之方式取代，是本院認被告羈押原
    因尚未消滅，所請具保停止羈押，不能准許，本件亦無同法
    第114 條各款所示不得駁回具保聲請停止羈押之情形，故應
    認仍有繼續羈押之必要。從而，被告具保停止羈押之聲請，
    尚難准許，應予駁回。
據上論斷，應依刑事訴訟法第220條，裁定如主文。
中    華    民    國    99    年    12    月    3     日
                  刑事第四庭  審判長  法  官  黃美文
                                      法  官  邱玉汝
                                      法  官  張詠晶
以上正本證明與原本無異。
如不服本裁定，應於裁定送達後5日內向本院提出抗告狀。
中    華    民    國    99    年    12    月    3     日
                                     書記官  蕭汝芳

司法院資訊處製作；財團法人民間司法改革基金會備份。
